臺灣板橋地方法院刑事判決　　　　　　　94年度訴字第1819號
公　訴　人　臺灣板橋地方法院檢察署檢察官
被　　　告　乙○○
上列被告因違反著作權法案件，經檢察官提起公訴（94年度偵字
第11333 號），本院依簡式審判程序判決如下：
    主  文
乙○○連續意圖銷售而擅自以重製於光碟之方法侵害他人之著作
財產權，處有期徒刑捌月。緩刑貳年。扣案之「在世界中心呼喊
愛」盜版影音光碟片拾陸片均沒收。
    事  實
一、乙○○明知「在世界中心呼喊愛」之視聽著作，係由基本國
    際股份有限公司（以下簡稱基本公司）享有發行權、重製權
    及出租權等著作財產權專有權利，為受我國著作權法保護之
    著作物，非經上開擁有著作財產權公司之同意或授權，不得
    意圖銷售擅自以重製於光碟之方法重製上開著作物。詎乙○
    ○竟意圖銷售營利，並基於重製上開著作於光碟之概括犯意
    ，未經著作權人同意，自民國九十四年六月中旬某日起至同
    年七月一日止，在臺北縣三重市○○街三五八號九樓住處，
    擅自將上開視聽著作物拷貝在其所有之空白光碟片而予以重
    製，侵害基本公司所享有之著作財產權，並利用電腦連結網
    路，透過雅虎奇摩之「ｗｏｏｄｌｉｎ３４」拍賣帳號刊登
    販賣盜版重製光碟之訊息，以每套連同運費新臺幣一百八十
    五元之價格出售予不特定人牟利，待買受人拍定後，由買受
    人將貨款匯入乙○○於郵局之0000000000000
    0號帳戶內，乙○○收到貨款後，再至郵局以掛號方式將上
    揭盜版影音光碟郵寄至買受人指定之處所，而連續散布侵害
    著作財產權之盜版重製光碟，前後共重製並銷售上揭視聽著
    作六十餘套（每套八片）。嗣於九十四年七月一日晚間七時
    十分許，為警持搜索票在前開住所查獲，並扣得「在世界中
    心呼喊愛」盜版影音光碟片十六片。
二、案經臺北縣政府警察局永和分局移送臺灣板橋地方法院檢察
    署檢察官偵查起訴。本院於準備程序進行中，被告乙○○就
    被訴事實為有罪之陳述，經告知簡式審判程序之旨，並聽取
    公訴人、被告之意見後，本院合議庭裁定由受命法官獨任進
    行簡式審判程序。
    理  由
一、上揭犯罪事實，業據被告於警詢、偵查及本院準備程序、審
    理時均自白不諱，核與告訴代理人甲○○於警詢中指述之情
    節相符，復有雅虎奇摩ｗｏｏｄｌｉｎ３４拍賣網頁列印資
    料二十八紙、ｗｏｏｄｌｉｎｅｋ個人資料查詢結果、現場
    照片十一張、通聯調閱查詢單一紙、郵件信封等件在卷可稽
    ，足認被告之自白核與事實相符。從而本案事證明確，被告
    犯行堪予認定。
二、核被告所為，係犯著作權法第九十一條第三項、第二項之意
    圖銷售而擅自以重製於光碟之方法侵害他人著作財產權罪，
    及同法第第九十一條之一第三項、第二項之明知係侵害著作
    財產權之光碟重製物而散布罪。被告先後多次意圖銷售而重
    製盜版光碟及多次將盜版光碟散布於眾之行為，均時間緊接
    ，所犯係構成要件相同之罪，顯係各基於概括犯意為之，皆
    為連續犯，應依法各論以一罪，並均加重其刑。被告所犯上
    開二罪，有方法結果之牽連關係，應從一重論以著作權法第
    九十一條第三項、第二項之意圖銷售而擅自以重製於光碟之
    方法侵害他人著作財產權罪。爰審酌被告素行良好，犯後態
    度亦佳，惟重製之盜版影音光碟數量不少，暨其犯罪之動機
    、目的、所生危害等一切情狀，量處如主文所示之刑。又查
    被告前未曾受有期徒刑以上刑之宣告，有臺灣高等法院被告
    全國前案紀錄表一份在卷可考，其因一時失慮致罹刑典，惟
    已坦承犯錯，知所悔悟，復與告訴人基本公司達成和解，賠
    償基本公司所受損失，基本公司並具狀向本院表明願予被告
    緩刑之機會，有聲請狀一紙及和解書一份在卷可憑，本院審
    酌上情，認被告經此偵審程序之教訓，當已知所警惕而信無
    再犯之虞，是上開所宣告之刑，以暫不執行為適當，爰併予
    宣告緩刑二年，以啟自新。扣案之「在世界中心呼喊愛」盜
    版影音光碟片十六片，係被告所有因犯罪所得之物，應依著
    作權法第九十八條前段之規定宣告沒收。
三、如不服本判決，得自收受送達之日起十日內，向本院提出上
    訴。
據上論斷，應依刑事訴訟法第二百七十三條之一第一項、第二百
九十九條第一項前段，著作權法第九十一條第三項、第二項、第
九十一條之一第三項、第二項、第九十八條前段，刑法第十一條
前段、第五十六條、第五十五條、第七十四條第一款，判決如主
文。
本案由檢察官楊雅清提起公訴，經檢察官溫祖德到庭執行職務。
中　　華　　民　　國　　94　　年　　10　　月　　20　　日
                  刑事第九庭    法　官  劉元斐
上列正本證明與原本無異。
如不服本判決，應於判決送達後十日內向本院提出上訴書狀 (應
附繕本)， 上訴於臺灣高等法院。
                                書記官  郭玉芬
中　　華　　民　　國　　94　　年　　10　　月　　20　　日
附錄本案論罪科刑所引法條：
著作權法第九十一條：
擅自以重製之方法侵害他人之著作財產權者，處三年以下有期徒
刑、拘役，或科或併科新臺幣七十五萬元以下罰金。
意圖銷售或出租而擅自以重製之方法侵害他人之著作財產權者，
處六月以上五年以下有期徒刑，得併科新臺幣二十萬元以上二百
萬元以下罰金。
以重製於光碟之方法犯前項之罪者，處六月以上五年以下有期徒
刑，得併科新臺幣五十萬元以上五百萬元以下罰金。
著作僅供個人參考或合理使用者，不構成著作權侵害。
著作權法第九十一條之一
擅自以移轉所有權之方法散布著作原件或其重製物而侵害他人之
著作財產權者，處三年以下有期徒刑、拘役，或科或併科新臺幣
五十萬元以下罰金。
明知係侵害著作財產權之重製物而散布或意圖散布而公開陳列或
持有者，處三年以下有期徒刑，得併科新臺幣七萬元以上七十五
萬元以下罰金。
犯前項之罪，其重製物為光碟者，處六月以上三年以下有期徒刑
，得併科新臺幣二十萬元以上二百萬元以下罰金。但違反第八十
七條第四款規定輸入之光碟，不在此限。
犯前二項之罪，經供出其物品來源，因而破獲者，得減輕其刑。
